【裁判字號】    97,訴,5325
【裁判日期】    980306
【裁判案由】    毒品危害防制條例
【裁判全文】
臺灣板橋地方法院刑事判決              97年度訴字第5325號
公  訴  人  臺灣板橋地方法院檢察署檢察官
被      告  甲○○
上列被告因違反毒品危害防制條例案件，經檢察官提起公訴（97
年度毒偵字第8078號），本院依簡式審判程序判決如下：
    主  文
甲○○施用第一級毒品，累犯，處有期徒刑玖月。扣案之注射針
筒壹枝沒收。
    事  實
一、甲○○前因施用毒品案件，經裁定送觀察、勒戒後，認無繼
    續施用毒品之傾向，於民國八十八年十一月二日執行完畢釋
    放，並由臺灣板橋地方法院檢察署檢察官以八十八年度毒偵
    緝字第二五四號為不起訴處分。又因施用毒品案件，經送觀
    察、勒戒及強制戒治，於九十一年十二月九日停止戒治付保
    護管束，九十二年六月十六日保護管束期滿而執行強制戒治
    完畢，此次施用毒品犯行並經檢察官聲請簡易判決處刑，由
    本院以九十一年度重簡字第八六三號判決判處有期徒刑六月
    確定；復於九十三年間犯施用第一級、第二級毒品罪及違反
    槍砲彈藥刀械管制條例等案件，經本院分別以九十三年度訴
    字第一０四五號、九十三年度訴字第二０二七號判決判處有
    期徒刑一年、六月、一年二月，並以九十四年度聲字第五一
    九號裁定定應執行刑有期徒刑二年五月確定，前述案件接續
    執行，於九十五年四月二十五日縮短刑期假釋出獄付保護管
    束，刑期至九十六年六月十二日屆滿，其假釋未經撤銷，以
    已執行論。詎甲○○猶不知悔改，基於施用第一級毒品海洛
    因之犯意，於九十七年九月二十三日晚間八時許，在臺北縣
    蘆洲市○○路某加油站廁所內，以注射針筒施打之方式，施
    用海洛因一次。嗣於九十七年九月二十四日下午三時許，在
    臺北縣蘆洲市○○路一二０巷八弄口之彩虹兒童公園內，因
    同行之友人即真實姓名年籍不詳、綽號「二桐」之成年男子
    正在注射海洛因，遭警發覺上前盤查，當場扣得甲○○所有
    、供其注射海洛因使用之注射針筒一枝，始查悉上情。
二、案經臺北縣政府警察局蘆洲分局移送臺灣板橋地方法院檢察
    署檢察官偵查起訴。本院於準備程序進行中，被告甲○○就
    被訴事實為有罪之陳述，經告知簡式審判程序之旨，並聽取
    公訴人、被告之意見後，本院合議庭裁定由受命法官獨任進
    行簡式審判程序。
    理  由
一、上揭犯罪事實，業據被告於偵查及本院準備程序、審理時均
    自白不諱，其於九十七年九月二十四日為警查獲後採集之尿
    液檢體，經送驗結果，亦呈嗎啡陽性反應，有臺灣檢驗科技
    股份有限公司濫用藥物檢驗報告及尿液代號對照表各一份在
    卷可稽（見偵查卷第二十二頁、第四十三頁），並有注射針
    筒一枝扣案可證，足認被告之自白確與事實相符。再者，被
    告前因施用毒品案件，經裁定送觀察、勒戒後，認無繼續施
    用毒品之傾向，於八十八年十一月二日執行完畢釋放，並由
    臺灣板橋地方法院檢察署檢察官以八十八年度毒偵緝字第二
    五四號為不起訴處分，嗣又因施用毒品案件，經送觀察、勒
    戒及強制戒治，於九十一年十二月九日停止戒治付保護管束
    ，九十二年六月十六日保護管束期滿而執行強制戒治完畢，
    此次施用毒品犯行並經本院以九十一年度重簡字第八六三號
    判決判處有期徒刑六月確定，其再於九十三年間因施用第一
    級、第二級毒品案件，經本院以九十三年度訴字第一０四五
    號判決分別判處罪刑確定等情，有臺灣高等法院被告前案紀
    錄表一份在卷可考，顯然被告此次施用毒品犯行，已非屬毒
    品危防制條第二十條第三項所稱「五年後再犯」之情形，即
    應由檢察官依法追訴（最高法院九十五年度第七次刑事庭會
    議決議參照）。從而本案事證明確，被告犯行堪予認定。
三、核被告所為，係犯毒品危害防制條例第十條第一項之施用第
    一級毒品罪。被告為施用而持有海洛因之低度行為，為施用
    之高度行為所吸收，不另論罪。被告前於九十一年間因施用
    毒品案件，經本院以九十一年度重簡字第八六三號判決判處
    有期徒刑六月確定，復於九十三年間犯施用第一級、第二級
    毒品罪及槍砲彈藥刀械管制條例等案件，經法院分別論罪科
    刑，並定應執行刑有期徒刑二年五月確定，前述案件接續執
    行，於九十五年四月二十五日縮短刑期假釋出獄付保護管束
    ，刑期至九十六年六月十二日屆滿，其假釋未經撤銷，以已
    執行論之事實，有臺灣高等法院被告前案紀錄表一份在卷可
    考，其受有期徒刑執行完畢後，五年內故意再犯本案有期徒
    刑以上之罪，為累犯，應依法加重其刑。爰審酌被告前已因
    施用毒品獲得不起訴處分之寬典，又迭經法院論罪科刑，均
    猶不知遠離毒害，顯然漠視法令之禁制，惟坦承犯行之犯後
    態度，暨其犯罪之動機、目的、所生危害等一切情狀，量處
    如主文所示之刑。扣案之注射針筒一枝，乃被告所有，供其
    施用海洛因之替代器具，業據被告於本院審理時供陳明確，
    爰依刑法第三十八條第一項第二款之規定併予宣告沒收。
三、如不服本判決，得自收受送達之日起十日內，向本院提出上
    訴。
據上論斷，應依刑事訴訟法第二百七十三條之一第一項、第二百
九十九條第一項前段，毒品危害防制條例第十條第一項，刑法第
十一條前段、第四十七條第一項、第三十八條第一項第二款，判
決如主文。
本案經檢察官林珮菁到庭執行職務。
中    華    民    國    98    年    3     月    6     日
                  刑事第三庭  法  官  劉元斐
上列正本證明與原本無異。
如不服本判決，應於判決送達後10日內敘明上訴理由，向本院提
出上訴狀 (應附繕本) ，上訴於臺灣高等法院。其未敘述上訴理
由者，應於上訴期間屆滿後20日內向本院補提理由書「切勿逕送
上級法院」。
                              書記官  張懿端
中    華    民    國    98    年    3     月    9     日
附錄本案論罪科刑所引法條
毒品危害防制條例第十條
施用第一級毒品者，處六月以上五年以下有期徒刑。
施用第二級毒品者，處三年以下有期徒刑。


司法院資訊處製作；財團法人民間司法改革基金會備份。
